【裁判字號】    98,消債更,418
【裁判日期】    980715
【裁判案由】    更生事件
【裁判全文】
臺灣板橋地方法院民事裁定           98年度消債更字第418號
聲  請  人  甲○○原名周吉元.
代  理  人  陳昭全律師
上列當事人因消費者債務清理事件，聲請更生，本院裁定如下：
    主  文
債務人甲○○自民國九十八年七月十五日下午四時起開始更生程
序。
本件得由司法事務官進行更生程序。
    理  由
一、按法院開始更生程序之裁定，應載明其年、月、日、時，並
    即時發生效力；法院裁定開始更生或清算程序後，得命司法
    事務官進行更生或清算程序。消費者債務清理條例第45條第
    1 項、第16條第1 項前段分別定有明文。
二、本件債務人主張略以：其積欠債務共新臺幣（下同）2,647,
    449 元，於消費者債務清理條例施行後，曾於民國98年4 月
    10日，以書面向最大債權金融機構台新國際商業銀行股份有
    限公司（下稱台新商銀）請求共同協商債務清償方案，惟雙
    方前置協商不成立。聲請人任職於格新電子有限公司，原每
    月收入28,000元，因經濟不景氣，自98年2 月起調降為23,0
    00元，且台新商銀所提還款條件並不包括非銀行之債權人在
    內，聲請人實難於強制扣薪外，再額外同意台新商銀所提前
    置協商還款條件，因此無法負擔台新商銀提出2 階段還款方
    式，第1 階段為分72期，年利率0%，月付5,000 元之前置協
    商還款方案，是有不能清償之情事，復未經法院裁定開始清
    算程序或宣告破產，爰依法聲請更生等語。
三、經查，聲請人上開主張之事實，業據提出戶籍謄本、身分證
    正反面影本、聲請人、其母親、配偶及子周○○之財政部臺
    灣省北區國稅局綜合所得稅各類所得資料清單及財產歸屬資
    料清單、97年度綜合所得稅各類所得扣繳憑單、財產及收入
    狀況說明書、債權人清冊、財團法人金融聯合徵信中心當事
    人綜合信用報告、債權人清冊、前置協商不成立通知書、格
    新電子有限公司調降薪資意願表、薪資單、勞工保險被保險
    人投保資料表、支出汽油費發票、租賃契約書影本及繳款明
    細、勞健保費繳費證明單、水、電、瓦斯、電信、電視費繳
    費通知及收據、本院96年度執松字第87921 號執行命令、97
    年度執速字第78967 號執行命令、96年度執洪字第26963 號
    執行命令、97年度執梅字第42619 號執行命令、97年度執實
    字第42521 號執行命令、減薪證明書、存摺影本、水電、電
    話、瓦斯、勞健保費支出明細、94至96年度綜合所得稅申報
    書等為證，本件又查無債務人有消費者債務清理條例第6 條
    第3 項、第8 條或第46條各款所定駁回更生聲請之事由存在
    ，則聲請人聲請更生，洵屬有據，爰裁定如主文。
四、另聲請人應於更生程序開始後，由債權人會議可決或由法院
    裁定認可其更生方案後方能實行，倘未能經債權會議可決或
    經法院裁定認可，則依消費者債務清理條例第61條規定，應
    續行清算程序，故本件聲請人仍應提出足以為債權人接受或
    經法院認為公允之更生方案以供採擇，附此敘明。
中    華    民    國    98    年    7     月    15    日
              民事第一庭    法      官  陳翠琪
上為正本係照原本作成
本件不得抗告
本裁定已於98年7月15日下午4時公告。
中    華    民    國    98    年    7     月    15    日
                            書  記  官  簡曉君


司法院資訊處製作；財團法人民間司法改革基金會備份。
